# 求助陈版：小额贷款企业预收利息的核算与列报。

提问人：csse235 时间：2022-10-21 23:45:20
背景：小额贷款企业发放的贷款在贷款科目核算，借款方提前支付利息。问题：
1 、预收的利息在应收利息核算对吗？
2 、列报时是在预收款项列报还是冲减发放贷款及垫款？

回答人：chenyiwei
预收的利息应作为“发放贷款及垫款——利息调整”的贷方发生额，作为对贷款初始计量金额的减项。后续在贷款期间内按实际利率法逐期摊销，确认为各期的利息收入。